【裁判字號】    89,交聲,21
【裁判日期】    890106
【裁判案由】    交管條例聲異
【裁判全文】
臺灣板橋地方法院交通事件裁定                      八十九年度交聲字第二一號
    受處分人即
    異  議  人  甲○○
右列受處分人因違反道路交通管理處罰條例案件，對於交通部公路局台北區監理所板
橋監理站八十八年十二月十四日所為之處分（原處分案號：板監違裁車字第四一─五
三三０號），聲明異議，本院裁定如左：
    主  文
異議駁回。
    理  由
一、按汽車駕駛人，不遵守道路交通標示、標線、號誌之指示，而本章各條無處罰之
    規定者，處新台幣（下同）九百元以上一千八百元以下罰鍰，道路交通管理處罰
    條例第六十條第二項第三款定有明文。又停止線係屬於道路交通標誌、標線、號
    誌設置規則第一百六十四條第二款所示之「橫向」禁止標線，且停止線係用以指
    示行駛車輛停止之界限，車輛停止時，其前懸部分不得伸越該線，同規則第一百
    七十條第一項亦著有規定。
二、本件原處分機關以受處分人即異議人甲○○於八十八年四月十九日十八時三十六
    分許，騎乘車牌號碼ＡＩＶ─七０六號重型機車，於行經台北縣永和市○○路、
    竹林路口時，未遵守道路交通標誌、標線、號誌之指示，裁處罰鍰一千八百元。
    異議人甲○○異議意旨略以：伊騎乘上開機車臨時停車處係緊靠道路最右邊，非
    停止在停止線前面，此暫停地點亦非人行道斑馬線，當時係下班時間，人車多，
    未遵守交通號誌（綠、黃燈變紅燈）及交通員警吹哨警告永和路方向車輛暫停通
    過，伊依指示臨停緊靠右側邊，並無違規可言云云。
三、經查，異議人甲○○於八十八年四月十九日十八時三十六分許，騎乘車牌號碼Ａ
    ＩＶ─七０六號重型機車，於行經台北縣永和市○○路、竹林路口時，適遇紅燈
    而停止，異議人因超越停止線始停止，經自動照相設備拍攝後予以逕行舉發，並
    有採證照片一張附卷可證。根據前開道路交通標誌、標線、號誌設置規則第一百
    七十條第一項之規定，停止線係用以指示行駛車輛停止之界限，車輛停止時，其
    前懸部分不得伸越該線。依上開採證照片所示，異議人甲○○於等待紅燈時，所
    騎乘機車之前輪、車身及後輪均已超越停止線始停止（見採證照片），自屬未遵
    守道路交通「標線」之指示，而有違反上開道路交通管理處罰條例第六十條第二
    項第三款規定，其辯稱已緊靠右側臨停，並無違規云云，容有誤會。其上開違規
    之事實已明。綜上所述，原處分機關據以援引首揭規定，裁處罰鍰一千八百元並
    無不當，本件異議為無理由，應予駁回。
四、據上論斷，應依道路交通案件處理辦法第十九條，裁定如主文。
中      華      民      國    八十九    年      一      月      六      日
                                  臺灣板橋地方法院交通法庭
                                      法  官  陳  翠  琪
右正本證明與原本無異
如不服本裁定應於送達後五日內向本院提出抗告狀
                                      書記官  曹  秋  冬
中      華      民      國    八十九    年      一      月      九      日


司法院資訊處製作；財團法人民間司法改革基金會備份。
